【裁判字號】    95,易,438
【裁判日期】    950605
【裁判案由】    妨害公務等
【裁判全文】
臺灣彰化地方法院刑事判決               95年度易字第438號
公  訴  人  臺灣彰化地方法院檢察署檢察官
被      告  甲○○
選任辯護人  陳姿君律師
上列被告因妨害公務等案件，經檢察官提起公訴（九十五年度偵
字第二九四三號），本院認有刑事訴訟法第二百七十三條之一第
一項之情形，而改依簡式審判程序判決如下：
        主  文
甲○○於公務員依法執行職務時，當場侮辱，處有徒刑貳月，如
易服勞役，以參佰元折算壹日；又對於公務員依法執行職務時，
施強暴，處有期徒刑參月，如易服勞役，以參佰元折算壹日；又
以加害生命、身體之事，恐嚇他人，致生危害於安全，處有期徒
刑貳月，如易服勞役，以參佰元折算壹日。應執有期徒刑陸月，
如易服勞役，以參佰元折算壹日。緩刑貳年。
        事  實
一、甲○○為內政部警政署保安警察第四總隊（下稱保四總隊）
    第二大隊第二中隊之替代役男，其於九十五年三月一日二十
    一時許，欲自該隊側門不假外出，為時值保四總隊南園營區
    側門守衛勤務之替代役男乙○○阻止，甲○○竟基於侮辱公
    務員之犯意，向乙○○表示「幹你娘，你有種就報上去」，
    以此方式侮辱正在執行職務之替代役男乙○○（公然侮辱部
    分未據告訴）。嗣乙○○向上層通報，甲○○於同日二十一
    時三十分許，遭長官召回訓斥後，乃生心不滿，竟另基於傷
    害及妨害公務之犯意，於同日二十二時許，前往保四總隊南
    園營區側門找乙○○尋仇，當時乙○○正在執行關閉側門及
    擺放羊角工作之勤務，甲○○一見乙○○，即搶得乙○○之
    警棍毆打乙○○，致乙○○受有頭部外傷併頭皮血腫、左肘
    挫傷等傷害（傷害部分業據乙○○撤回告訴），以此方式對
    正在執行勤務之替代役男乙○○施強暴行為。嗣甲○○遭他
    人架開，始行放手，惟仍餘怒未消，竟另基於恐嚇危害人身
    安全之犯意，向乙○○表示「我大哥為某某人」，使乙○○
    心生畏懼，經乙○○層報後，查悉上情。
二、案經被害人乙○○訴請彰化縣警察局彰化分局報請臺灣彰化
    地方法院檢察署檢察官偵查起訴，本院認有刑事訴訟法第二
    百七十三條之一第一項之情形，而改依簡式審判程序審理。
        理  由
一、按除被告所犯為死刑、無期徒刑、最輕本刑為三年以上有期
    徒刑之罪或高等法院管轄第一審案件者外，於前條第一項程
    序進行中，被告先就被訴事實為有罪之陳述時，審判長得告
    知被告簡式審判程序之旨，並聽取當事人、代理人、辯護人
    及輔佐人之意見後，裁定進行簡式審判程序；除簡式審判程
    序及簡易程序案件外，第一審應行合議審判，刑事訴訟法第
    二百七十三條之一第一項、第二百八十四條之一分別定有明
    文。本件被告甲○○所涉係死刑、無期徒刑、最輕本刑為三
    年以上有期徒刑之罪或高等法院管轄第一審案件以外之罪，
    並於本院行準備程序時就被訴事實為有罪之陳述，本院合議
    庭依前揭規定，經評議結果，裁定改由一名法官獨任行簡式
    審判程序。
二、上揭犯罪事實，業據被告甲○○本院審理時坦承不諱，核與
    被害人乙○○於警詢、偵查中之指述情節，證人羅信皇、張
    裕明分別於警詢、偵查中之證述相符。此外，復有上開被害
    人乙○○之診斷證明書，現場照片二幀等附卷可資佐證，堪
    信被告之自白顯與事實相符。本件事證業已明確，被告之犯
    行，堪以認定。
三、核被告所為，係犯刑法第一百四十條第一項之侮辱公務員罪
    、第一百三十五條第一項之妨害公務罪、第三百零五條第一
    項之恐嚇安全罪。被告所前開三罪間，犯意各別，行為互殊
    ，應予分論併罰。爰審酌被告之品行，犯罪之動機、目的、
    手段，所生之危害，及犯後坦承犯行之態度等一切情狀，各
    量處如主文所示之刑，並均諭知易服勞役之折算標準，及定
    其應執行之刑，並諭知易科罰金之折算標準，以示懲處。次
    查，被告前未曾受有期徒刑以上刑之宣告，有臺灣高等法院
    被告全國前案記錄表及臺灣彰化地方法院檢察署刑案查註紀
    錄表在卷可稽，其因一時失慮，致罹本罪，經此論罪科刑之
    教訓後，當知謹慎而無再犯之虞，本院認本判決所宣告之刑
    ，以暫不執行為適當，併予宣告緩刑二年，以勵自新。
四、公訴意旨另以被告甲○○前揭以警棍毆打告訴人乙○○，致
    告訴人受有頭部外傷併頭皮血腫、左肘挫傷等傷害，因認被
    告另涉有刑法第二百七十七條第一項之傷害罪嫌，然業據告
    訴人撤回告訴，有撤回告訴狀一紙在卷可按，惟此部份公訴
    人認與起訴有罪之妨害公務罪間，有方法、結果之牽連關係
    ，屬裁判上一罪關係，爰不另為不受理之諭知，併予敘明。
據上論斷，應依刑事訴訟法第二百七十三條之一第一項、第二百
九十九條第一項前段，刑法第一百三十五條第一項、第一百四十
條第一項、第三百零一條第一項、第四十一條第一項前段、第五
十一條第五款，罰金罰鍰提高標準條例第一條前段、第二條前段
，判決如主文。
本件經檢察官郭玄義到庭執行執務。
中    華    民    國    95   年      6     月    5    日
                      臺灣彰化地方法院刑事第一庭
                          法      官  陳  秋  錦
以上正本證明與原本無異。
如不服本判決，應於判決送達後10日內，向本院提出上訴狀（須
附繕本）。
告訴人或被害人對於判決如有不服具備理由請求檢察官上訴者，
其上訴期間之計算係以檢察官收受判決正本之日期為準。
中    華    民    國    95   年      6    月    6     日
                          書  記  官  于  淑  真
中華民國刑法第135條
對於公務員依法執行職務時，施強暴脅迫者，處 3 年以下有期徒
刑、拘役或 300 元以下罰金。
意圖使公務員執行一定之職務或妨害其依法執行一定之職務或使
公務員辭職，而施強暴脅迫者，亦同。
犯前二項之罪，因而致公務員於死者，處無期徒刑或 7 年以上有
期徒刑；致重傷者，處3年以上、10年以下有期徒刑。
中華民國刑法第140條
(侮辱公務員公署罪)
於公務員依法執行職務時，當場侮辱，或對於其依法執行之職務
公然侮辱者，處6月以下有期徒刑、拘役或100元以下罰金。對於
公署公然侮辱者亦同。
中華民國刑法第301條
(減輕之特例)
犯第 298 條至第 300 條之罪，於裁判宣告前，送回被誘人或指
明所在地因而尋獲者，得減輕其刑。


司法院資訊處製作；財團法人民間司法改革基金會備份。
